【裁判字號】    89,台抗,114
【裁判日期】    890316
【裁判案由】    違反組織犯罪防治條例聲請回復原狀
【裁判全文】
最高法院刑事裁定                                八十九年度台抗字第一一四號
    抗  告  人  甲○○
右抗告人因違反組織犯罪防制條例案件聲請回復原狀，不服台灣高等法院花蓮分院中
華民國八十九年一月十日駁回聲請回復原狀之裁定（八十八年度聲字第九四號），提
起抗告，本院裁定如左：
    主  文
抗告駁回。
    理  由
本件原裁定以抗告人甲○○在原審法院聲請意旨略稱：抗告人於原審法院審理本件八
十八年度上重訴字第一號違反組織犯罪防制條例案終結後，即被遣返桃園龜山監獄，
繼續服刑，一個月後出獄，並到朋友所經營公司上班。因抗告人尚未成家，家中平時
無人，所居住台北市○○路一八七巷一弄十六號二樓，係普通四層樓建築，二、三、
四樓共同使用同一大門，無大廈管理員代收郵件，是抗告人每日下班均檢查信箱。惟
未發現郵局有領取掛號信通知書，更未見郵差曾在抗告人門口，合法粘貼送達，或囑
託管區警察代為送達，本件應送達於抗告人之判刑正本，自不生合法送達效力。故具
狀聲請准予回復原狀，請求向所指定送達代收人依法送達，俾能依法提起上訴云云。
惟查抗告人於民國八十八年十月八日，即因服刑期滿而出監，原審法院乃將應送達於
抗告人之上開判決正本，囑託郵政機關向抗告人之住居所即台北巿萬大路一八七巷一
弄十六號二樓為送達。負責送達之郵務人員即於八十八年十月十四日，依刑事訴訟法
第六十二條，準用民事訴訟法第一百三十八條之規定，將判決正本寄存於送達地之警
察機關台北巿政府警察局萬華分局西園路派出所，並作送達通知書黏貼於抗告人之門
首，以為送達，有法務部在監在押者資料表、送達證書、台灣北區郵政管理局郵件投
遞中心第一投遞科「國內各類掛號郵件查單」附卷可稽。足見上開應送達於抗告人之
判決正本，已生合法送達之效力。茲抗告人未能釋明非因過失遲誤期間之原因，其聲
請回復原狀，即與刑事訴訟法第六十七條第一項、第六十八條第二項規定不合。因認
抗告人回復原狀之聲請，為無理由，予以裁定駁回，經核於法並無違誤。抗告意旨略
稱：上開判決係於八十八年九月三十日宣判，斯時抗告人係於桃園龜山監獄服刑，至
同年十月八日始執行完畢出監，該判決正本之送達，未向桃園龜山監獄長官為之，其
送達顯不合法。又縱該送達得逕向抗告人之住居所為之，惟有關送達通知書未經依法
粘貼，其寄存送達亦非適法云云。然前開判決正本經郵務人員依規定寄存於當地派出
所，並作送達通知書，黏貼於抗告人住居所門首，以為送達，其送達為合法，原裁定
已詳載其理由。又抗告人既於八十八年十月八日，已因服刑期滿而出監，則上開判決
正本於其後之同月十四日，向其住居所為送達，並無不合。抗告意旨徒憑己見，認為
送達不合法，指摘原裁定不當，難認有理由，應予駁回。
據上論結，應依刑事訴訟法第四百十二條，裁定如主文。
中      華      民      國    八十九    年      三      月     十六     日
                              最高法院刑事第八庭
                                  審判長法官  吳  雄  銘
                                        法官  池  啟  明
                                        法官  石  木  欽
                                        法官  郭  毓  洲
                                        法官  吳  三  龍
      右正本證明與原本無異
                                              書  記  官
中      華      民      國    八十九    年      三      月    二十三    日


司法院資訊處製作；財團法人民間司法改革基金會備份。
